de: Heim & Garten > Rasen & Garten > Gartenarbeit > Zubehör für Gartengeräte: Griffe für Gartengeräte; Aufsätze für Gartengeräte; Holster und Scheiden für Gartengeräte; Schubkarrenteile
ru: Дом и сад > Товары для придомовых и садовых участков > Садоводство > Аксессуары для садовых инструментов: Ручки для садовых инструментов; Насадки для садовых инструментов; Кобуры и чехлы для садовых инструментов; Детали для тачек
nl: Huis en tuin > Tuin en gazon > Tuinieren > Accessoires voor tuingereedschap: Stelen voor tuingereedschap; Montagekoppen voor tuingereedschap; Holsters en hoezen voor tuingereedschap; Onderdelen voor kruiwagen
lt-LT: Namai ir sodas > Veja ir sodas > Sodininkystė > Sodo įrankių priedai: Sodo įrankių rankenos; Sodo įrankių galvutės; Sodo įrankių dėklai ir apvalkalai; Karučių dalys
tr: Ev ve Bahçe > Çim ve Bahçe > Bahçecilik > Bahçe Aracı Aksesuarları: Bahçe Aracı Sapları; Bahçe Aracı Kafaları; Bahçe Aleti Kılıfları ve Taşıma Askıları; El Arabası Parçaları
el: Σπίτι & κήπος > Γκαζόν & κήπος > Κηπουρική > Αξεσουάρ εργαλείων κηπουρικής: Λαβές εργαλείων κηπουρικής; Κεφαλές εργαλείων κηπουρικής; Θήκες & θήκες προστασίας εργαλείων κηπουρικής; Ανταλλακτικά καροτσιών
bg-BG: Дом и градина > Морава и градина > Градинарство > Аксесоари за градински инструменти: Дръжки за градински инструменти; Глави за градински инструменти; Кобури и калъфи за градински инструменти; Части за ръчни колички
th: บ้านและสวน > สนามและสวน > การทำสวน > อุปกรณ์เครื่องมือทำสวน: ด้ามจับของเครื่องมือทำสวน; ส่วนหัวของเครื่องมือทำสวน; ซองและปลอกสำหรับอุปกรณ์ทำสวน; ชิ้นส่วนรถเข็นล้อเดียว
pt-BR: Casa e jardim > Gramado e jardim > Jardinagem > Acessórios de ferramentas para jardinagem: Cabos de ferramentas para jardinagem; Lâminas ou colheres de ferramentas para jardinagem; Suportes e bainhas para ferramentas de jardinagem; Peças para carrinho de mão
sk-SK: Dom a záhrada > Trávnik a záhrada > Záhradníctvo > Príslušenstvo pre záhradné náradie: Rúčky záhradného náradia; Hlavy záhradného náradia; Puzdrá a obaly na záhradné náradie; Diely fúrika
pt-PT: Casa e jardim > Relva e jardim > Jardinagem > Acessórios de ferramenta de jardinagem: Pegas para ferramenta de jardinagem; Cabeças para ferramenta de jardinagem; Estojos e bolsas para ferramentas de jardinagem; Peças para carrinho de mão
da: Hjem og have > Græsplæne og have > Havearbejde > Tilbehør til haveredskaber: Skafter til haveredskaber; Hoveder til haveredskaber; Hylstre og etuier til haveredskaber; Trillebør – dele
ko: 가정/원예 용품 > 잔디/정원 > 원예 > 원예 도구 부대용품: 원예 도구 손잡이; 원예 도구 헤드; 원예 도구 홀스터 및 칼집; 외발 손수레 부품
zh-CN: 家居与园艺 > 草坪与花园 > 园艺用品 > 园艺工具配件: 园艺工具手柄; 园艺工具头; 园艺工具套/鞘; 独轮手推车零件
zh-TW: 居家和庭園 > 草皮和花園 > 園藝 > 園藝工具配件: 園藝工具握把; 園藝工具可替換接頭; 園藝工具皮套與護套; 手推車零件
pl: Dom i ogród > Trawnik i ogród > Ogrodnictwo > Akcesoria do narzędzi ogrodniczych: Rączki do narzędzi ogrodniczych; Części robocze narzędzi ogrodniczych; Kabury i pokrowce na narzędzia ogrodnicze; Części do taczek
vi: Nhà và vườn > Bãi cỏ và vườn > Làm vườn > Phụ kiện dụng cụ làm vườn: Tay cầm dụng cụ làm vườn; Đầu dụng cụ làm vườn; Bao đeo dụng cụ làm vườn; Phụ tùng xe cút kít
hr-HR: Dom i vrt > Travnjak i vrt > Vrtlarstvo > Dodaci za vrtni alat: Drške za vrtni alat; Glave za vrtni alat; Futrole i navlake za vrtni alat; Dijelovi za vrtna kolica
hu: Otthon és kert > Gyep és kert > Kertészkedés > Kertiszerszám-kiegészítők: Kertiszerszám-fogantyúk; Kertiszerszám-fejek; Kerti szerszámtartók és hüvelyek; Talicskaalkatrészek
ja: ホーム・ガーデン > ガーデン用品・ガーデン機器 > ガーデニング > ガーデニングツール関連用品: ガーデニングツール用ハンドル; ガーデニングツール用ヘッド; ガーデニングツール用ホルスター・ケース; 手押し車パーツ
sv: Hem och trädgård > Gräsmatta och trädgård > Trädgårdsskötsel > Tillbehör till trädgårdsverktyg: Handtag till trädgårdsverktyg; Änddelar till trädgårdsverktyg; Hölster och fodral för trädgårdsredskap; Delar till skottkärror
fr: Maison et jardin > Pelouses et jardins > Jardinage > Accessoires pour outils de jardinage: Manches d’outils de jardinage; Têtes d’outils de jardinage; Étuis et fourreaux pour outils de jardinage; Pièces pour brouettes
ro-RO: Casă și grădină > Gazon și grădină > Articole pentru grădinărit > Accesorii pentru scule de grădinărit: Mânere pentru scule de grădinărit; Capete pentru scule de grădinărit; Tocuri și teci pentru unelte de grădinărit; Piese pentru roabe
it: Casa e giardino > Prato e giardino > Giardinaggio > Accessori per strumenti da giardinaggio: Manici per strumenti da giardinaggio; Utensili per strumenti da giardinaggio; Fondine e foderi per attrezzi da giardinaggio; Componenti carriole
cs: Dům a zahrada > Trávníky a zahrady > Zahradničení > Příslušenství k zahradnickému náčiní: Držadla k zahradnickému náčiní; Zahradní nářadí bez násady; Pouzdra a návleky na zahradní nářadí; Díly pro zahradní kolečka
nb: Hjem og hage > Plen og hage > Hagearbeid > Tilbehør til hageverktøy: Håndtak til hageverktøy; Hoder til hageverktøy; Hylstre og slirer for hageredskaper; Deler til trillebårer
es: Casa y jardín > Jardín > Jardinería > Accesorios para herramientas de jardinería: Mangos para herramientas de jardinería; Cabezales de herramientas para jardinería; Fundas y estuches para herramientas de jardinería; Piezas para carretillas
en: Home & Garden > Lawn & Garden > Gardening > Gardening Tool Accessories: Gardening Tool Handles; Gardening Tool Heads; Gardening Tool Holsters & Sheaths; Wheelbarrow Parts
fi: Koti ja puutarha > Piha ja puutarha > Puutarhanhoito > Puutarhanhoitotarvikkeet: Puutarhatyökalujen kahvat; Puutarhatyökalujen päät; Puutarhatyökalujen kotelot ja suojukset; Kottikärryn osat
sl-SI: Dom in vrt > Travnik in vrt > Vrtnarjenje > Dodatki za vrtno orodje: Ročaji za vrtno orodje; Glave za vrtno orodje; Toki in nožnice za vrtno orodje; Deli za samokolnice